# 请教陈版，半年报披露递延所得税有个未经抵销与抵消后的问题

提问人：chenyiwei 时间：2015-07-27 19:34:06
按净额列报递延所得税资产和负债的条件之一是“企业拥有以净额结算当期所得税资产及当期所得税负债的法定权利”，即企业能够自行决定以前期多缴税款抵顶后期的应纳税款，这个条件在多数情况下是不满足的，因为如需抵顶则需获得主管税务机关的批准，企业不能自行决定。因此在实际操作中多数情况下是分别列报递延所得税资产和负债，而不采用抵销列报的方式。此时“以抵销后净额列示的递延所得税资产或负债”部分无需披露，可删除。

回答人：chenyiwei
按净额列报递延所得税资产和负债的条件之一是“企业拥有以净额结算当期所得税资产及当期所得税负债的法定权利”，即企业能够自行决定以前期多缴税款抵顶后期的应纳税款，这个条件在多数情况下是不满足的，因为如需抵顶则需获得主管税务机关的批准，企业不能自行决定。因此在实际操作中多数情况下是分别列报递延所得税资产和负债，而不采用抵销列报的方式。此时“以抵销后净额列示的递延所得税资产或负债”部分无需披露，可删除。